臺灣臺南地方法院刑事判決　　　　　　　 94年度訴字第365號
公　訴　人　臺灣臺南地方法院檢察署檢察官
被　　　告　甲○○　男　28歲.
　　　　　　　　　　巷37號8.
上列被告因偽造文書等案件，經檢察官提起公訴（94年度偵字第
1036號），被告於準備程序中為有罪之陳述，本院裁定進行簡式
審判程序，判決如下：
    主  文
甲○○共同連續行使偽造私文書，足以生損害於他人，累犯，處
有期徒刑肆月，如易科罰金，以參佰元折算壹日。「TESCO特易
購」簽帳單商店存根聯上偽簽之「乙○○」署押壹枚，沒收。
    事  實
一、甲○○前因贓物及竊盜罪，經法院分別判處有期徒刑二年及
    三月，應執行有期徒刑二年一月確定，於民國92年4月25日
    縮短刑期假釋，刑期至92年10月8日止，以已執行論。詎猶
    不知悔改，於92年11月19日14時許，在桃園縣楊梅鎮○○路
    ○段232巷37號8樓之6住處，代領其胞妹乙○○所申請，以掛
    號寄達之中國信託商業銀行（下稱中國信託）卡號00000000
    00000000號信用卡一張，竟未轉交乙○○，旋即基於行使偽
    造私文書之概括犯意及詐欺取財之犯意，擅自在上址以語音
    開卡（侵占部分未據告訴），再推由同有犯意聯絡之吳麗芳
    （業由臺灣桃園地方法院檢察署檢察官提起公訴）在信用卡
    背面偽簽「乙○○」署押一枚，偽造私文書後，二人復於當
    日21時23分許，前往桃園縣中壢市○○路○段501號「TESCO
    特易購」之特約商店，由吳麗芳佯裝為該信用卡持卡人而持
    卡消費。吳麗芳並於信用卡簽帳單持卡人簽名欄，以複寫方
    式偽簽一式二聯（含顧客及商店存根聯）之「乙○○」署押
    ，偽造表示持卡人乙○○確認交易標的及金額之私文書，再
    持以向特約商店行使，使商店服務人員陷於錯誤，誤認吳麗
    芳有權使用信用卡，而交付價值新臺幣八千七百七十五元之
    財物，吳麗芳再轉交予甲○○，足生損害於乙○○、特約商
    店及發卡銀行中國信託。翌日乙○○因接獲中國信託通知發
    覺有異，始報警循線查獲。
二、案經乙○○訴由桃園縣政府警察局楊梅分局報告臺灣桃園地
    方法院檢察署檢察官呈請臺灣高等法院檢察署檢察長令轉臺
    灣臺南地方法院檢察署檢察官偵查起訴。
    理  由
一、上揭犯罪事實有下列證據足資證明：
　(一)被告自白。
　(二)證人乙○○於警局及偵查中證詞。
　(三)同案被告吳麗芳於警局及偵查中供述。
  (四)特易購簽帳單商店存根聯、消費明細各一張。
二、按依信用卡使用情形，必於信用卡背面之簽名欄簽名後，始
    得持卡消費，並於簽帳單上簽名為證。在信用卡背面簽名欄
    簽名，單純自形式上觀察，即足以表示信用卡之簽名者於信
    用卡有效期限內有權使用該信用卡之辨識及證明，非依習慣
    或特約表示一定用意之證明。又按「簽帳單」係持卡人所簽
　  署，用以證明所消費之金額，並同意依照信用卡使用規定，
    一經使用或訂購物品，均應按所示之全部金額，付款予發卡
    銀行之文書，屬於持卡人所製作之私文書。最高法院91年度
    台上字第5209號、91年度台上字第4531號判決分別可資參照
    。是核被告推由共犯吳麗芳在信用卡背面簽名欄及簽帳單上
    偽簽「乙○○」姓名後持以行使之行為，係犯刑法第216 條
    、第210條行使偽造私文書罪，及同法第339條第１項之詐欺
    取財罪。被告就上開犯行，與吳麗芳有犯意聯絡及行為分擔
    ，皆為共同正犯。被告先後二次偽造私文書後持以行使，時
    間緊接，方法相同，觸犯構成要件相同之罪名，顯係基於概
    括犯意反覆而為，應依連續犯規定論以一罪，並依法加重其
    刑。被告偽簽「乙○○」署押為偽造私文書之部分行為，偽
    造私文書後持以行使，偽造之低度行為已為行使之高度行為
    吸收，均不另論。被告行使偽造私文書之目的在詐取財物，
    所犯上開二罪間有方法結果之牽連關係，應從重論以行使偽
    造私文書罪。被告前因贓物及竊盜罪，經法院分別判處有期
    徒刑二年及三月，應執行有期徒刑二年一月確定，於92年４
    月25日縮短刑期假釋，刑期至92年10月８日止，以已執行論
    ，有卷附被告全國前案紀錄表可稽，其受有期徒刑之執行完
    畢，五年內再犯有期徒刑以上之罪，為累犯，依法遞加重其
    刑。爰審酌被告甫經假釋期滿，即又再犯罪，足認悔意不堅
    ，且被告盜刷信用卡詐騙所得多達八千七百餘元，造成被害
    人損失不貲，殊為不該，惟被告犯後尚知坦認犯行，態度良
    好等一切情狀，量處如主文所示之刑，並諭知易科罰金之折
    算標準。卷附「TESCO特易購」簽帳單商店存根聯上偽簽之
    「乙○○」署押一枚，應依刑法第219條宣告沒收。另特易
    購簽帳單顧客存根聯，及前述信用卡背面偽簽之「乙○○」
    署押各一枚，因據被告供稱，簽帳單及信用卡均已丟棄，顯
    已滅失，爰不為沒收之諭知，附此敘明。
據上論斷，應依刑事訴訟法第299條第1項前段、第273條之1第1
項，刑法第28條、第56條、第216條、第210條、第219條、第339
條第1項、第55條、第47條、第41條第1項前段，罰金罰鍰提高標
準條例第1條前段、第2條，判決如主文。
本案經檢察官丙○○到庭執行職務
中　　華　　民　　國　　94　　年　　4 　　月　　21　　日
  　　　　　　　　刑事第五庭    法　官  包梅真
以上正本證明與原本無異。
如不服本判決，應於收受送達後10日內向本院提出上訴書狀（應
附繕本）。
　　　　　　　　　　　　　　　　書記官　張富
中　　華　　民　　國　　94　　年　　4 　　月　　25　　日
附錄法條：
刑法第210條
偽造、變造私文書，足以生損害於公眾或他人者，處五年以下有
期徒刑。
刑法第216條
行使第210條至第215條之文書者，依偽造、變造文書或登載不實
事項或使登載不實事項之規定處斷。
刑法第339條第1項
意圖為自己或第 3 人不法之所有，以詐術使人將本人或第 3 人
之物交付者，處五年以下有期徒刑、拘役或科或併科1000元以下
罰金。
